臺灣桃園地方法院刑事判決
公　訴　人　台灣桃園地方法院檢察署檢察官
被　　　告　乙○○
　　　　　　　　　　　之2號
指定辯護人　本院公設辯護人甲○○
上列被告因違反毒品危害防制條例案件，檢察官原聲請以簡易判
決處刑（95年度毒偵字第5035號），經本院改適用通常程序審理
，嗣檢察官復聲請改依協商程序而為判決，並經本院合議庭評議
裁定由受命法官獨任進行協商程序，茲判決如下：
    主　　　文
乙○○施用第一級毒品，處有期徒刑陸月，減為有期徒刑月，
如易科罰金，以新台幣壹仟元折算壹日，扣案第一級毒品海洛因
包（含包裝袋，海洛因合計淨重零點陸公克，空包裝重零點
柒伍公克）沒收銷燬之；又施用第二級毒品，處有期徒刑月，
減為有期徒刑壹月又拾伍日，如易科罰金，以新台幣壹仟元折算
壹日，扣案第二級毒品甲基安非他命貳包（含包裝袋，甲基安非
他命原淨重零點貳貳伍陸公克，驗餘淨重零點壹捌玖公克）沒
收銷燬之；應執行有期徒刑月又拾伍日，如易科罰金，以新台
幣壹仟元折算壹日，扣案第一級毒品海洛因包（含包裝袋，海
洛因合計淨重零點陸公克，空包裝重零點柒伍公克）、第二級
毒品甲基安非他命貳包（含包裝袋，甲基安非他命原淨重零點貳
貳伍陸公克，驗餘淨重零點壹捌玖公克）均沒收銷燬之。
    事實及理由
一、乙○○曾因施用毒品案件，經送觀察、勒戒後，認無繼續用
    傾向，於民國94年11月25日執行完畢並釋放出所，由台灣基
    隆地方法院檢察署檢察官以94年度毒偵緝字第128 號、毒偵
    字第2627號不起訴處分確定。詎尚不知悔改，於前開觀察、
    勒戒執行完畢釋放後5 年內，復於95年9 月17日凌晨1 時35
    分採尿時各回溯26小時、96小時內之某時點，在台灣地區內
    某處，分別以摻水稀釋後再以針筒注射、以置於玻璃球內再
    用火燒烤使成煙氣而後吸取該煙氣等方式，施用第一級毒品
    海洛因、第二級毒品甲基安非他命各1 次。嗣同年月16日晚
    間11時30分許，在桃園縣桃園市○○路104 號前為警查獲，
    當場扣得其所有之海洛因3 包（合計淨重0.36公克，空包裝
    重0.75公克）、安非他命2 包（原淨重0.2256公克，驗餘淨
    重0.1893公克）。案經桃園縣政府警察局移送台灣桃園地方
    法院檢察署檢察官偵查後聲請以簡易判決處刑再經本院改依
    通常程序審理。
二、證據：
（一）被告乙○○於本院審理時之自白。
（二）扣案之第一級毒品海洛因3 包（合計淨重0.36公克，空包
      裝重0.75公克）、甲基安非他命2 包（原淨重0.2256公克
      ，驗餘淨重0.1893公克）。
（三）法務部調查局調科壹字第09523024390 號鑑驗通知書1 紙
      、憲兵司令部刑事鑑驗中心安鑑字第02146 號鑑驗通知書
      1 紙、台灣檢驗科技股份有限公司濫用藥物尿液檢驗報告
      1 紙、台灣高等法院被告前案紀錄表1 份。
三、核被告乙○○所為，係犯毒品危害防制條例第10條第1 項之
    施用第一級毒品罪及同條第2 項之施用第二級毒品罪。至其
    施用前後持有為供施用之第一級、第二級毒品之低度行為，
    皆應為施用之高度行為吸收，不另論罪。又其前曾因施用毒
    品案件，經送觀察、勒戒後，認無繼續用傾向，於94年11月
    25日執行完畢並釋放出所，由台灣基隆地方法院檢察署檢察
    官以94年度毒偵緝字第128 號、毒偵字第2627號不起訴處分
    確定，有卷存台灣高等法院被告前案紀錄表1 份可按，是其
    係於前開觀察、勒戒執行完畢釋放後5 年內，再犯本件施用
    毒品犯行之事實，亦堪認定。
四、本件經檢察官與被告於審判外達成協商之合意，被告且已認
    罪，其合意內容為：被告乙○○就其所犯毒品危害防制條例
    第10條第1 項、第2 項之施用第一級、第二級毒品罪，願受
    科刑範圍各為有期徒刑6 月、3 月，應執行有期徒刑7 月。
    經查，上開協商合意核無刑事訴訟法第455 條之4 第1 項所
    列情形之一，檢察官亦聲請改依協商程序而為判決，本院爰
    不經言詞辯論逕於協商合意範圍內為協商判決而就各罪分別
    宣告如文所示之刑。次查，中華民國九十六年罪犯減刑條例
    業於96年7 月16日施行，本件被告之犯罪時間係在96年4 月
    24日之前，合於該條例第2 條第1 項第3 款之規定，應依該
    規定減其各罪刑期二分之一，並就減得之刑諭知易科罰金之
    折算標準且定其應執行之刑暨諭知易科罰金之折算標準。
五、扣案之第一級毒品海洛因3 包（合計淨重0.36公克，空包裝
    重0.75公克）、甲基安非他命2 包（原淨重0.2256公克，驗
    餘淨重0.1893公克），均應依毒品危害防制條例第18條第1
    項前段規定，諭知沒收銷燬之。另本件檢察官原聲請以簡易
    判決處刑，惟經本院認有刑事訴訟法第451 條之1 第4 項但
    書第1 款所定之情形，依同法第452 條規定，本件自應先改
    適用通常程序審判之，在此敘明。
六、應適用之法條：依刑事訴訟法第452 條、第455 條之4 第2
    項、第455 條之11第2 項，毒品危害防制條例第10條第1 項
    、第2 項、第18條第1 項前段，刑法第11條前段、第41條第
    1 項前段、第2 項、第51條第5 款，中華民國九十六年罪犯
    減刑條例第2 條第1 項第3 款、第7 條、第9 條，逕以判決
    處如主文所示之刑。
七、協商判決除有刑事訴訟法第455 條之4 第1 項第1 款於本訊
    問程序終結前，被告撤銷協商合意或檢察官撤回協商聲請者
    ；第2 款被告協商之意思非出於自由意志者；第4 款被告所
    犯之罪非第455 條之2 第1 項所定得以聲請協商判決者；第
    6 款被告有其他較重之裁判上一罪之犯罪事實者；第7 款法
    院認應諭知免刑或免訴、不受理者情形之一，及違反同條第
    2 項「法院應於協商合意範圍內為判決；法院為協商判決所
    科之刑，以宣告緩刑或2 年以下有期徒刑、拘役或罰金為限
    」之規定者外，不得上訴。
八、本件如得上訴，而如不服本件判決，得自收受判決送達之日
    起10日內，向本院提出上訴書狀（須附繕本），上訴於第二
    審法院。
中　　華　　民　　國　　96　　年　　9 　　月　　17　　日
                  刑事第十一庭　法　官　蔡榮澤
以上正本證明與原本無異。
如不服本判決，應於判決送達後10日內向本院提出上訴狀（應附
繕本），其未敘述上訴理由者，應於上訴期間屆滿後20日內補提
理由書狀於本院，上訴於臺灣高等法院。
　　　　　　　　　　　　　   　 書記官　賴文玲
中　　華　　民　　國　　96　　年　　9 　　月　　17　　日
附錄本案論罪科刑依據之法條：
毒品危害防制條例第10條
施用第一級毒品者，處6 月以上 5 年以下有期徒刑。
施用第二級毒品者，處3 年以下有期徒刑。
